臺灣臺北地方法院交通事件裁定　　　 96年度交聲字第737號
原處分機關　交通部公路總局嘉義區監理所雲林監理站
異　議　人
即受處分人　甲○○
上列異議人因違反道路交通管理處罰條例案件，對於交通部公路
總局嘉義區監理所雲林監理站中華民國96年 5月16日所為之處分
（原處分案號：北市警交字第AEV475943 號）聲明異議，本院裁
定如下：
    主  文
異議駁回。
    理  由
一、原處分意旨略以：異議人即受處分人甲○○於民國96年 3月
    12日14時30分許，駕駛車牌號碼：8808—EP號自小客車，沿
    臺北市○○區○○路由南往北方向行駛，行經該路與松壽路
    口時，因「駕車行經有燈光號誌管制之交岔路口闖紅燈」違
    規，遭臺北市政府警察局信義分局三張犁派出所警員舉發，
    並填製北市警交字第AEV475 943號通知單。嗣經原處分機關
    依道路交通管理處罰條例第53條、第63條第1項第3款（漏列
    第3款），違反道路交通管理事件統一裁罰基準及處理細則
    第43條、第44條、第67條規定裁處受處分人罰鍰新壹幣（下
    同）3,600元，並記違規點數3點。
二、聲明異議意旨略以：伊於96年3月12日駕駛車牌號碼：8808
    —EP號自小客車行經臺北市○○區○○路欲左轉松壽路時，
    因當時該路口仍是黃燈，故伊繼續駕駛車輛左轉往松壽路，
    惟卻遭警員攔下，警員告知要舉發黃燈左轉，伊表示同意並
    收下舉發單，是回家後才發現警員舉發伊闖紅燈，為此聲明
    異議及請求撤銷原處分。
三、按汽車駕駛人行經有燈光號誌管制之交岔路口闖紅燈者，處
    新臺幣1,800 元以上5,400 元以下罰鍰；又有前開情形者，
    記違規點數3 點，道路交通管理處罰條例第53條、第63條第
    1 項第3 款分別定有明文。經查：
  (一)按道路交通管理處罰條例第87條規定：受處分人不服第 8條
    主管機關所為之處罰，得於接到裁決書之翌日起20日內，向
    管轄地方法院聲明異議。揆諸該條文意，乃係指聲明異議之
    標的，以公路主管機關所設交通裁決單位所為之裁決處分為
    限，尚不及於警察機關所為之舉發，及異議期間應自合法送
    達裁決書之翌日起算20日，故於主管機關依法作成裁決處分
    後，於尚未合法送達予受處分人收受前，受處分人已知悉該
    裁決內容，並據此向管轄法院聲明異議之情形，法律雖無類
    似刑事訴訟法第 349條但書「但判決宣示後送達前之上訴，
    亦有效力」之規定，然若能確定聲明異議之標的為公路主管
    機關所設交通裁決單位所為之裁決處分，基於受處分人程序
    利益之考量，應認異議人之異議程序為合法，始稱合理。本
    件交通部公路總局嘉義區監理所雲林監理站係於96年 5月18
    日就異議人駕駛車輛闖越紅燈之違規行為作成裁決處分，並
    於96年 7月17日始將裁決書合法送達予異議人收受，有該裁
    決書及送達證書等在卷可稽，雖異議人是於合法收受上開裁
    決書之前即96年 6月29日向本院提出聲明異議，此有聲明異
    議在卷可參，然異議人聲明異議之前，交通部公路總局嘉義
    區監理所雲林監理站既已作成本案裁決處分，且經本院通知
    異議人到庭，異議人亦表明確實係針對本件裁決書內容聲明
    異議等情（見本院96年 7月30日訊問筆錄），從而，揆諸前
    揭說明，本院認本件異議人聲明異議之程序為合法，合先敘
    明。
  (二)異議人於96年3月12日14時30分許，駕駛車牌號碼：8808 —
    EP號自小客車，沿臺北市○○區○○路由南往北方向行駛，
    行經該路與松壽路口時，因違規闖越紅燈左轉之行為，遭警
    查獲舉發乙節，業據證人即舉發本件交通違規事件之警員何
    致睿於96年 7月30日本院訊問時證稱明確，並有臺北市政府
    警察局96年5月1日北市警信分交字第 09631531000號函及臺
    北市政府警察局舉發違反道路交通管理事件通知書各 1份在
    卷可稽。
  (三)異議人雖辯稱：伊於96年3月12日駕駛車牌號碼：8808 —EP
    號自小客車行經臺北市○○區○○路欲左轉松壽路時，因當
    時該路口仍是黃燈，故伊繼續駕駛車輛左轉往松壽路，惟卻
    遭警員攔下，警員告知要舉發黃燈左轉，伊表示同意並收下
    舉發單，是回家才發現警員舉發伊闖紅燈云云。惟查：
  (1)依證人何致睿於本院訊問時證稱：「當時我站在松壽路上執
    行勤務，當時異議人行進方向是由松仁路南往北左轉松壽路
    ，我站在的地點是看不到松仁路上的號誌燈，所以我是以松
    壽路上的號誌燈來判斷，松壽路如果是綠燈的話，松仁路一
    定是紅燈，而且松仁路上的號誌燈由黃燈轉紅燈時間隔約兩
    秒鐘，從松壽路上紅燈轉為綠燈約隔兩秒，且松仁路上的黃
    燈轉紅燈，先於松壽路上的紅燈轉綠燈，我為了避免爭議通
    常是在松壽路轉綠燈後二、三秒，如果還有車轉過來的時候
    ，我只會攔停最後一台車舉發，當時異議人的車子，為紅燈
    左轉的最後一台車子，我站在路上直接招手請他停車」、「
    ‧‧‧異議人是紅燈左轉，我有明白告訴他，他是紅燈左轉
    ，我沒有跟異議人說要開他黃燈左轉的事‧‧‧」等語明確
    （見本院96年 7月30日訊問筆錄），而證人何致睿當時為依
    法值勤之警員，復與異議人無任何仇隙，衡諸常情，證人何
    致睿殊無設詞誣陷異議人，而致己身陷於偽證重罪危險之理
    ，再徵諸證人何致睿陳稱其視力正常，舉發違規當時距離路
    口約30公尺、視距良好等情（見96年 7月30日訊問筆錄），
    證人何致睿當不致於有錯看交通管制燈號之情事，是證人何
    致睿所為之前揭證言，應屬確實，堪予採信。異議人確實有
    於前開時、地，駕駛車輛闖越紅燈左轉之情事，甚為明確。
 (四)綜上所述，原處分機關以異議人行經有燈光號誌管制之交岔
   路口闖紅燈，依道路交通管理處罰條例第53條、道路交通管
   理事件統一裁罰基準及處理細則等規定，對異議人處以3,60
   0元罰鍰，並依道路交通管理處罰條例第63條第1項第3款（漏
   列第3款）規定記違規點數3點，於法並無不合。異議人執前
   詞而聲明異議，指摘原處分不當，非有理由，應予駁回。
據上論斷，應依道路交通管理處罰條例第87條第2 項、道路交通
案件處理辦法第19條，裁定如主文。
中　　華　　民　　國　　96　　年　　8 　　月　　 8　　日
                           臺灣臺北地方法院交通法庭
                                     法　官　賴淑美
以上正本證明與原本無異。
如不服本裁定，應於裁定送達後5 日內向本院提出抗告狀。
      　　　　　　　　　　         　書記官　許翠燕
中　　華　　民　　國　　96　　年　　8 　　月　　 8　　日
